# 银行借款用于投资,请问利息如何处理?

提问人：lggmddf 时间：2022-02-11 16:26:58
A公司是一家投资公司，通过融资投资了B项目（股权性质），A公司融资当期会产生利息，但是B项目清算要等到几年以后，请问A公司当期融资产生的利息能否资本化，怎么核算才合理，谢谢！

回答人：chenyiwei
金融资产或者长期股权投资不属于《企业会计准则第 17 号——借款费用》所定义的“符合资本化条件的资产”，故这些利息（不论对应的借款是否专门为该笔投资而借入）均直接费用化处理。